Aleksandra Malinowska

Front-End Developer

Jestem pełną energii i pomysłową programistką witryn internetowych. Świetnie radzę sobie w pracy w zespole i nieustannie szukam pola do własnego rozwoju. Poszukuję miejsca, w którym będę miała szanę się uczyć i zdobywać cenne doświadczenie.



Dane osobowe



Doświadczenie

lis 2018 - maj 2019

Praktykantka

3M Wrocław, R&D

W czasie stażu pracowałam nad ulepszeniem wewnętrznego systemu rezerwacyjnego sal. Dzięki temu zyskałam doświadczenie w pracy w zespole oraz poszerzyłam swoją wiedzę na temat języków HTML, CSS, JavaScript oraz frameworka Bootstrap. Doskonaliłam również umiejętności w zakresie pakietu MS Office, a w szczególności platformy Sharepoint.

mar 2020 - obecnie

Front-End Developer

Aid Ninja, Wrocław

www.aidninja.org

Serwis ogłoszeniowy dla fundacji, organizacji pozarządowych, stowarzyszeń i każdego, kto robi coś dobrego dla świata i innych. Przy tworzeniu strony byłam odpowiedzialna za jej estetyczny wygląd oraz dbanie o jak najwyższą jakość UX/UI. Nabyłam w tym czasie większego doświadczenia z Angularem, Bootstrapem oraz Firebasem.

Wrocław

NUMER TELEFONU 660 295 518

E-MAIL

ADRES

amalinowska423@gmail.com

DATA URODZENIA

1998-12-14

STRONA WWW

amalinowska.pl

LINKEDIN

linkedin.com/in/amalinowska423

GITHUB

github.com/malinowska423



angielski







wrz 2019

Women In Tech Camp 2019

cze 2020 **Front-End Developer**

Global Therapy, Wrocław

www.globaltherapy.pl

Stworzenie nowej strony internetowej fizjoterapeuty przy użyciu technologii Angular 9, Bootstrap i Firebase, zwracając szczególną uwagę na UX/UI.



Wykształcenie

paź 2017 - obecnie

- obecnie

Politechnika Wrocławska, WPPT, Informatyka, I stopień

W ramach studiów mam ukończone m.in. kursy technologii programowania, architektury komputerów, baz danych, ale również kursy analizy matematycznej, algebry, logiki i matematyki dyskretnej oraz probabilistyki. Brałam również udział w projektach zespołowych.



Projekty

gru 2018 - sty 2019

Chinese Checkers

Projekt aplikacji desktopowej z GUI w technologii klient-serwer, obsługującej grę w chińskie warcaby. Zarówno serwer jak i aplikacja kliencka napisana w języku Java z wykorzystaniem biblioteki JavaFX.



tworzenie stron internetowych (chatkakubusiapuchatka.eu, artfolios.pl, globaltherapy.pl, bezczasphotography.pl)

fotografia i grafika (tworzenie i obróbka) kwi 2019 **Edo**

- cze 2019 Mobilna gra strategiczna stworzona na platformę Android przy użyciu języka **Kotlin**, stworzona w ramach projektu zespołowego.

paź 2019 - gru 2019 **Artfolios**

Projekt serwisu internetowego skupiającego artystów z różnych dziedzin, umożliwiający im tworzenie własnego, spersonalizowanego portfolio przy użyciu interaktywnego kreatora. Został stworzony w ramach projektu zespołowego na V semestrze studiów w technologii **Angular 8** z wykorzystaniem **Bootstrap** i **Firebase**.

sty 2020 - lut 2020 Kompilator prostego języka imperatywnego

Projekt kompilatora prostego języka imperatywnego do kodu maszyny wirtualnej, napisany w języku **C/C++** z wykorzystaniem **Flex** i **Bison**, stworzony w ramach kursu *Języki Formalne i Techniki Translacji* na V semestrze studiów. Więcej w repozytorium: github.com/malinowska423/jftt-kompilator

paź 2019 - lut 2020 Kelnerdash

Projekt aplikacji webowej do zarządzania grafikiem kelnerów pobierających zlecenia od różnych firm, obejmującej funkcjonalności takie jak: kalendarz wydarzeń, powiadomienia push, czat wewnętrzny. Aplikacja stworzona w ramach projektu zespołowego w technologii **Angular 8** z wykorzystaniem **Bootstrap** i **Firebase**.

kwi 2020 - cze 2020

Emotive

Projekt aplikacji desktopowej, która przy użyciu technologii nauczania maszynowego analizuje obraz z kamery i przetwarza go na emotikonę w czasie rzeczywistym. Aplikacja stworzona w języku **Python** w technologii **Kivy**.



Umiejętności

HTML5, (S)CSS3, Bootstrap, RWD

JavaScript/TypeScript

Angular 8/9

Github

Java, Kotlin

UX\UI Design

C/C++, Python

Język SQL i bazy danych

obsługa średnio-zaawansowanych funkcji edytorów graficznych

szybkie wyszukiwanie informacji

